【裁判字號】    98,抗,355
【裁判日期】    981223
【裁判案由】    停止執行
【裁判全文】
臺灣高等法院高雄分院民事裁定           98年度抗字第355號
抗  告  人  甲○○
上列抗告人因與相對人第一商業銀行股份有限公司間聲請供擔保
停止執行事件，對於民國98年11月16日臺灣高雄地方法院98年度
審聲字第340 號所為裁定提起抗告，本院裁定如下：
    主  文
抗告駁回。
抗告程序費用由抗告人負擔。
    理  由
一、原審依本件抗告人之聲請以其已提起第三人異議之訴為理由
    ，聲請裁定停止原法院97年度司執字第20722 號執行事件之
    強制執行，經調閱98年度補字第1671號第三人異議之訴卷及
    97年度司執字第20722 號執行卷，認其聲請與法律規定之要
    件相符，而予以准許。並審酌其聲請停止執行系爭建物，雖
    僅係執行拍賣公告中標別2 中建物編號2 號之門牌號碼高雄
    縣橋頭鄉○○路97號1 層樓加強磚造建物（建號為高雄縣橋
    頭鄉○○段197 號、下稱系爭建物），而未及於基地及同一
    門牌號碼之其餘編號1 、3 之建物，然系爭建物及同一門牌
    號碼編號1 、3 之建物既係坐落於同段761 及760 、762 地
    號土地上，且供作廠房及辦公室使用，是如與基地及其餘建
    物分由不同人拍定，將使法律關係趨於複雜，影響應買人投
    標意願，致債權人之債權難受滿足，是以系爭建物應與其餘
    建物及基地合併拍賣為宜，則本件停止執行時，相對人（即
    債權人）未能即時受償所受損害之計算基準，自應以標別2
    合併拍賣公告之最低價額而定，而非僅就其中之系爭建物為
    計價。而強制執行之債權額為新臺幣（下同）4 千萬元，高
    於標別2 （包括其餘之基地與房屋）之合併拍賣最低價額為
    37,072,000元，故本件聲請停止強制執行，相對人無法即時
    受償之損害額應以37,072,000元為酌定標準，再參酌本案訴
    訟預估至訴訟確定應不超過3 年，以法定週年利率5%計算，
    相對人可能遭受之損害應為5,560,800 元（計算式：37,072
    ,000元×5%×3 年＝5,560,800 元），因而裁定以此為抗告
    人應提供擔保金額。經核原審卷內之證據資料，原裁定並無
    不合。
二、抗告意旨仍執其聲請所持理由而謂抗告人僅係就系爭建物提
    起第三人異議之訴及僅聲請停止系爭建物之執行程序，自應
    以系爭建物之最低拍賣價額1,248,000 元為計算標準，其擔
    保金額應為187,200 元，而非以標別2 全部執行標的物之最
    低拍賣價額為基準，原裁定所命供擔保金額顯有違誤云云。
    然依卷附上開執行程序之拍賣公告顯示，系爭建物連同其餘
    列在標別2 之全部基地與建物係合併拍賣，則倘僅停止系爭
    建物之執行程序，勢必同時停止其餘標的物之執行程序，執
    行債權人所可能受之損害，乃為標別2 全部標的物無法拍賣
    之損失，並非僅系爭建物而已，足證原裁定並無違誤，抗告
    尚無理由，應予駁回。
三、據上論結，本件抗告為無理由，依強制執行法第30條之1 ，
    民事訴訟法第495 條之第1 項、第449 條第1 項、第95條、
    第78條，裁定如主文。
中    華    民    國    98    年    12    月    23    日
                            民事第一庭
                                審判長法官  黃金石
                                法      官  謝肅珍
                                法      官  林健彥
以上正本證明與原本無異。
如不服本裁定應於送達後10日內向本院提出再抗告狀（並按他造
當事人之人數附繕本），並繳納再抗告費新臺幣1,000 元。
再為抗告僅得以適用法規顯有錯誤為理由，並應委任律師為代理
人。
中    華    民    國    98    年    12    月    23    日
                                書  記  官  黃富美
附註：
抗告人之配偶、三親等內之血親、二親等內之姻親，或抗告人為
法人、中央或地方機關時，其所屬專任人員具有律師資格並經法
院認適當者，亦得為第三審代理人。
抗告人或其法定代理人具有律師資格者及前項情形，應於提起抗
告或委任時釋明之。


司法院資訊處製作；財團法人民間司法改革基金會備份。
